臺灣臺南地方法院刑事判決
　　公　訴　人　臺灣臺南地方法院檢察署檢察官
　　被　　　告　戊○○
　　指定辯護人　本院公設辯護人乙○○
右列被告因違反毒品危害防制條例案件，經檢察官提起公訴（九十三年度偵緝字第二
三八號)，本院判決如左：
    主  文
戊○○連續販賣第二級毒品，處有期徒刑參年拾月。扣案之第二級毒品安非他命共柒
包（毛重柒貳點陸玖公克）沒收銷毀之；扣案空夾鍊袋參佰參拾個、電子磅秤壹個均
沒收之；販毒所得新臺幣肆萬肆仟元沒收，如全部或一部不能沒收時，以其財產抵償
之。又轉讓第二級毒品，處有期徒刑柒月。扣案之第二級毒品安非他命共柒包（毛重
柒貳點陸玖公克）沒收銷毀之。應執行有期徒肆年參月。扣案之第二級毒品安非他命
共柒包（毛重柒貳點陸玖公克）沒收銷毀之；扣案之空夾鍊袋參佰參拾個、電子磅秤
壹個均沒收之；販毒所得新臺幣肆萬肆仟元沒收，如全部或一部不能沒收時，以其財
產抵償之。
    事  實
一、戊○○（綽號『金仔』）基於意圖販賣第二級毒品安非他命之概括犯意，先自民
    國（下同）九十一年十月中旬某日起，至九十一年十二月底某日止，連續在屏東
    縣潮州鎮其租屋住宅內（詳細地址不詳），以每次販賣二至三錢、每錢新臺幣（
    下同）三千五百元之價格，販賣第二級毒品安非他命（下簡稱安非他命）予己○○（綽號『糖糖』）共六次，前開販賣毒品所得計四萬二千元。復自九十二年十
    月初某日起，至同月二十二日止，以由丙○○先撥打戊○○所有之「00000
    00000號」行動電話，與戊○○約定在臺南縣永康市○○街二六七巷八十弄
    十八號五樓之六處所（下簡稱上開處所；該處所為丙○○乾姐丁○○朋友江怡君
    承租後交丁○○使用，後因丁○○入所執行觀察勒戒，故將處所交丙○○使用）
    內見面，戊○○再以每包五百到一千元不等之價格，在上開處所連續販賣安非他
    命予丙○○共三次（其中二次丙○○購得五百元之安非他命，另一次購得一千元
    之安非他命），前開販賣毒品所得計二千元。嗣於九十二年十月二十二日前某日
    ，戊○○向不詳之人購入安非他命後，為避免隨身攜帶為警查獲，遂先將購得之
    安非他命，連同其販毒所用工具夾鍵袋共三百三十個、電子磅秤一個，均寄放於
    上開處所。俟於九十二年十月二十二日下午一時許，己○○因心情不佳，欲購買
    安非他命施用，聯絡丁○○未果，乃撥打丙○○持用之「0000000000
    號」行動電話表明前情，丙○○於電話中告知戊○○在上開處所寄放有安非他命
    ，並約己○○至上開處所會合。迨己○○於同日下午二時許抵達後，丙○○即撥
    打戊○○所持用之「0000000000號」行動電話聯絡戊○○，詎戊○○
    為囑託丙○○、己○○代之尋找其他買主，竟另基於轉讓毒品之犯意，於九十二
    年十月二十二日下午二時四十一分許，在電話中表明讓己○○、丙○○試用其所
    寄放在上開處所之第二級毒品安非他命，而無償轉讓第二級毒品安非他命予己○○、丙○○一次。嗣於同日下午四時三十分許，為警搜索在上開處所，當場查獲
    扣得戊○○所有之安非他命共七包（毛重七二點六九公克）、夾鏈袋三百三十個
    、安非他命吸食器二組、電子磅秤一臺，並經丙○○、己○○指認隨後抵達之戊○○，始知悉上情。
二、案經臺南縣警察局永康分局報請臺灣臺南地方法院檢察署檢察官偵查起訴。
    理  由
一、訊之被告戊○○固不否認其有於九十二年十月二十二日，與丙○○、己○○通話
    後，即前往臺南縣永康市○○街二六七巷八十弄十八號五樓之六處所乙情，惟矢
    口否認有何販賣及轉讓安非他命予丙○○、己○○之事實，辯稱：伊認識丙○○
    、己○○，伊與丙○○、己○○是朋友。伊於九十二年十月二十二日，到上開處
    所是為了找丙○○談天。伊不知道警方所查獲之安非他命、夾鏈袋、吸食器、電
    子磅等物究係何人所有，伊沒有販賣安非他命給己○○、丙○○，也沒拿過安非
    他命給己○○、丙○○，伊沒有轉讓安非他命予己○○、丙○○，大家是「相請
    」云云。
二、惟查：
    （一）據證人丙○○於偵查中結證稱：伊有向戊○○買安非他命。伊於九十二年
          十月初買第一次，最後一次是同年十月二十二日，共買三次，二次買五百
          元，一次買一千元，伊都是去臺南縣永康市○○街二六七巷八十弄十八號
          五樓之六向戊○○買的。當初是丁○○介紹伊認識戊○○，並向伊說要安
          非他命可以向戊○○拿，戊○○留「0000000000號」行動電話
          號碼給伊，伊每次要買安非他命，就先打電話給戊○○，戊○○就約時間
          叫伊去上開處所。丁○○跟伊說上開處所是丁○○朋友所承租的，丁○○
          拿鑰匙給伊，因伊是丁○○的乾弟弟等語（見偵卷第十至十一頁）。則被
          告戊○○確自九十二年十月初某日起，至同月二十二日止，在上開處所處
          所販賣安非他命予證人丙○○乙情，已臻明確。
    （二）又證人己○○於偵查中亦結證稱：伊第一次是九十一年十月中旬買安非他
          命的，最後一次是九十一年十二月底，伊一共向戊○○買六次，每次買二
          至三錢，每錢是三千五百元，都是去屏東縣潮州鎮戊○○住的地方，向周
          啟仁買的。伊的朋友介紹伊認識戊○○，伊本來就認識丁○○，伊朋友向
          伊說戊○○有安非他命可賣，伊先打電話連絡約定時間後，再去潮州周啟
          仁租的地方交易，戊○○那時使用的電話伊已忘記，伊已很久沒吸安非他
          命，最近心情不好想要吸，就想到丁○○，因為丁○○曾說自己所吸的安
          非他命也是向戊○○買的，伊就在九十二年十月二十二日下午一時多，打
          電話給丁○○，丁○○手機不通，伊再打給丙○○，問丁○○如何連絡，
          丙○○說丁○○已經被抓，且向伊說「金仔」（即被告戊○○）在找伊，
          伊坐計程車到上開處所附近，丙○○出來載伊進去，丙○○再打電話給周
          啟仁，戊○○在電話中叫伊先試試安非他命，戊○○說自己很快就會到（
          上開處所）；伊後來於九十二年十月二十二日下午四點三十分，在上開處
          所為警查獲，屋內有安非他命七包，當時在場還有丙○○。扣案安非他命
          等物均是戊○○所有。上開處所係丁○○承租，丙○○有時候會過去。李
          孟儒有鑰匙，丙○○是丁○○的乾弟弟，當時丁○○已經去觀察、勒戒，
          所以丁○○將鑰匙交給丙○○，戊○○如果要進入屋內，就打電話給李孟
          儒叫丙○○去開門。鑰匙只有一支，伊不知道為何戊○○不親自保管鑰匙
          。伊是因為丁○○認識丙○○的。被查獲時伊在施用安非他命，當天伊打
          電話給丙○○，丙○○說戊○○在找我，叫伊過去南工街二六七巷八十弄
          十八號五樓之六處所等戊○○，戊○○準備從屏東上來，戊○○很希望伊
          幫忙介紹客人買安非他命。當時丙○○打電話給戊○○說伊已經抵達，周
          啟仁就說要和伊對話，戊○○告訴伊東西（即安非他命）都在丙○○家中
          ，要伊去試試看，戊○○說自己馬上就會來。當天是戊○○免費讓伊試用
          ，可能是伊之前曾向戊○○買過安非他命，所以戊○○讓伊試吃。伊之前
          自九十一年十月中旬開始，到同年十二月底左右，在屏東縣潮州鎮內有向
          戊○○買過安非他命，之後一段時間伊就沒有與戊○○連絡，當時因為周
          啟仁與伊男朋友周正興熱悉。伊每次購買約二、三包，每包三千五百元，
          總共約買了三、四次左右，伊都是到屏東潮州鎮戊○○住的地方購買，那
          地方是戊○○承租的。伊都叫戊○○「金仔」。（九十二年十月二十二日
          ）是因為是「金仔」有告訴伊說東西（指安非他命）在丙○○那邊，周啟
          仁當時告訴伊說自己人在外面，東西不帶在身上，本來當天伊是想找周婉
          鳳，但打丁○○的手機無人接聽，伊才打電話找丙○○，丙○○就告訴伊
          說「金仔」在找我，伊之前曾在車站附近旅館找丁○○，當時「金仔」就
          在那邊，伊覺得「金仔」很面熟，戊○○主動認出伊，說自己曾在屏東賣
          過一些東西（指安非他命）給伊。伊當時會在屏東，是因為伊的男朋友周
          正興有到屏東住過，所以伊跟著過去。丙○○手機門號是0000000
          000號，伊不知道戊○○的行動電話，九十二年十月二十二日之前伊並
          沒有與戊○○連絡，查獲當時伊只有施用安非他命，沒有施用海洛因。伊
          在臺南沒有向戊○○買過毒品，都在屏東向戊○○買的。查獲當天是周啟
          仁免費讓伊試用的等語（見偵卷第十頁、偵緝卷第七十三至七十六頁）。
          足徵被告戊○○自九十一年十月中旬某日，至九十一年十二月底某日止，
          確在屏東縣潮州鎮，販買第二級毒品安非他命予證人己○○共六次等情詳
          確。並參之卷附之證人丙○○所有之「0000000000號」行動電
          話雙向通聯紀錄及發話記錄各乙份，可知證人丙○○之「0000000
          000號」與被告之「0000000000號」行動電話，於九十二年
          十月二十二日，確有彼此通話之情形，益徵證人己○○所述被告戊○○於
          九十二年十月二十二日，於電話中表示免費提供安非他命予己○○、李孟
          儒施用乙情，應屬無訛。
    （三）再參以證人丁○○於偵查中亦結證稱：伊與己○○、丙○○、戊○○是大
          家在一起互相認識，戊○○的綽號是「金仔」。戊○○於九十二年十月間
          曾來找伊，說要寄放安非他命（在上開處所），但當時被伊拒絕。伊後來
          有交上開南工街住處之鑰匙給丙○○，那地方是伊朋友江怡君承租的，伊
          偶而會去住那邊，因伊被抓（送觀察、勒戒），所以將鑰匙交給丙○○，
          請丙○○將伊的東西搬出來。伊會交給丙○○是因為丙○○是伊之乾弟弟
          ，而且丙○○又認識江怡君，伊當時連絡不到江怡君，所以將鑰匙交給李
          孟儒；伊知道戊○○身上有毒品，戊○○有到南工街那邊（即上開處所）
          找伊，要求寄放安非他命，大約在九十二年九、十月間，戊○○說要寄放
          安非他命在伊住處，並說如果帶在自己身上會不方便，但當時被伊拒絕，
          因為伊怕會出事等語（見偵卷第五十二至五十三頁、偵緝卷第八十九頁至
          九十一頁），核與證人丙○○、己○○前開證詞相符，益徵被告戊○○於
          九十二年十月間，即將安非他命等物放置在上開臺南縣永康市○○街二六
          七巷八十弄十八號五樓之六處所，及在上開處所販賣第二級毒品安非他命
          予丙○○多次，並轉讓第二級毒品安非他命予丙○○、己○○一次等節，
          應係實情。
    （四）另扣案之結晶物七包，經臺南縣警察局永康分局鑑驗結果，呈安非他命反
          應，為第二級毒品安非他命（合計毛重七六點一公克），有前揭扣押書及
          初步檢驗報告單各乙紙在卷可佐。此外，並有為警所當場查扣之夾鏈袋三
          百三十個及電子磅秤一個等物可資佐憑，考諸證人丙○○、己○○均證稱
          前開所扣得之安非他命、夾鏈袋及電子磅秤均為被告戊○○所有等語無誤
          ，更徵被告戊○○確有販賣及轉讓第二級毒品安非他命之事實。又被告並
          無工作，其以販賣第二級毒品安非他命維持生計，故除其於九十二年十月
          二十二日，為誘使己○○、丙○○向其繼續購買並介紹他人前來購買安非
          他命，而無償轉讓安非他命予己○○、丙○○試用外，被告對其餘以低價
          購入再以高價賣出之安非他命，有販賣安非他命營利之意思，至為明顯。
          綜上所述，本件事證明確，被告販賣及轉讓安非他命之犯行，均堪以認定
          ，應依法論科。
三、按毒品危害防制條例，業於九十二年七月九日，經總統以華總一義字第○九二○○一二一九三○號令公布，並自九十三年一月九日施行，其中第四條製造、運輸
    、販賣毒品罪由五項增列為六項，第八條轉讓毒品罪則由四項增定為六項，惟第
    四條第二項規定販賣第二級毒品既遂罪，及同條例第八條第二項規定轉讓第二級
    毒品罪，修法前後刑度並無不同，茲比較新舊法結果，新法對被告等並無不利，
    自應適用裁判時即修正後之毒品危害防制條例之規定（另按毒品危害防制條例第
    三十五條僅限於施用毒品之情形始得適用，故應適用刑法規定比較新舊法），合
    先敘明。
四、按安非他命係毒品危害防制條例第二條第二項第二款所明定列管之第二級毒品，
    不得持有、轉讓、販賣；又所謂販賣者，只要有販入行為即已足，並不以實際售
    出為必要，亦即，不以購入後復行賣出為必要，如行為人以營利目的購入或賣出
    ，有一於此，犯罪即已完成。（最高法院二十五年非字第一二三號判例意旨可資
    參照）經查：被告戊○○係以營利之目的，販入、販出第二級毒品安非他命，核
    其所為，係犯毒品危害防制條例第四條第二項之販賣第二級毒品罪。又被告先後
    多次販賣毒品與證人己○○、丙○○之犯行，時間緊接，犯罪構成要件相同，顯
    係基於概括之犯意反覆為之，為連續犯，應依刑法第五十六條之規定，論以一罪
    論，並加重其刑。又被告另於九十二年十月二十二日，將第二級毒品安非他命無
    償提供己○○、丙○○施用之行為，係犯同條例第八條第二項之轉讓第二級毒品
    罪。而被告所犯上開連續販賣第二級毒品與轉讓第二級毒品二罪間，犯意各別，
    行為互殊，應予分論併罰。另查被告為警查獲持有之第二級毒品安非他命數量非
    鉅（雖有七包，惟毛重為七二點六九公克〈含袋重〉），其於本案販賣毒品之次
    數雖有九次，但所得利益亦屬有限（共四萬四千元，詳如下之計算式），與大型
    盤商販賣毒品之質、量均鉅之情形顯然有別，而其所犯販賣第二級毒品安非他命
    之法定刑為無期徒刑或七年以上有期徒刑，依被告犯罪情節，認有情輕法重之情
    形，縱宣告本罪之最輕法定刑仍屬過重，其犯罪情節衡情尚有可憫恕之處，並參
    酌我國刑法乃採教育刑主義，苟施予適當之教育，或可令其改過遷善，故認無予
    以長期禁錮之必要，依刑法第五十九條之規定，減輕其刑。爰審酌被告已有多項
    前科，素行非佳，有臺灣高等法院被告全國前案紀錄表一份附卷可按，其為貪圖
    不法利益，竟販賣、轉讓毒品供人施用，戕害國民身心健康，並對社會秩序及善
    良風俗造成負面影響，其迭於偵查、審理中一再否認犯行，未見悔意，犯後態度
    不佳，並斟酌其販賣安非他命之次數、期間、所得，犯罪致生之危害等一切情狀
    ，量處如主文所示之刑，並定應執行刑，以資懲儆。再按犯毒品危害防制條例第
    四條之罪者，其因犯罪所得之財物，均沒收之，如全部或一部不能沒收時，追徵
    其價額或以其財產抵償之，同條例第十九條第一項著有明文。查：被告就前開販
    賣毒品之次數、金額及所得，據證人己○○、丙○○等之證述，並依最有利被告
    之原則，即依最少次數、最低金額審酌而認定如下：（一）被告戊○○販賣第二
    級毒品安非他命予己○○之部分：依證人己○○於偵查中結證稱：伊共向戊○○
    買安非他命六次，每次買二至三錢，每錢是三千五百元等語，本院以每錢三千五
    百元之價格，每次購買二錢安非他命，共購買六次，計算得被告販賣毒品予己○○之所得為四萬二千元（５００×２×６＝４２０００）。（二）被告戊○○販
    賣第二級毒品安非他命予丙○○之部分：依證人丙○○於偵查中結證稱：伊共向
    戊○○購買三次安非他命，二次買五百元，一次買一千元等語，計算被告販賣第
    二級毒品安非他命予證人丙○○之所得共二千元（２×５００＋１０００＝２０
    ００）。則揆諸上揭法文規定，被告販賣第二級毒品安非他命所得共計為四萬四
    千元，均應為沒收之諭知，如全部或一部不能沒收時，應以被告等之財產抵償之
    。而扣案之第二級毒品安非他命共七包（毛重七二點六九公克），均屬第二級毒
    品，既有前開扣押書及初步檢驗報告單各乙紙在卷可憑，應依毒品危害防制條第
    十八條第一項前段之規定，沒收銷燬之。而扣案之夾鏈袋三百三十個及電子磅秤
    一個，雖不能證明為專供被告犯販賣毒品犯行所用之物，然既為被告所有，此據
    證人丙○○、己○○證述在卷，且為供被告犯本案販賣安非他命所用之物，應依
    刑法第三十八條第一項第二款宣告沒收之。另扣案之安非他命吸食器二組，不能
    證明係專供被告施用毒品所用之物，亦非供被告犯本案所用之物，爰不另為沒收
    之諭知，附此說明。
據上論斷，應依刑事訴訟法第二百九十九條第一項前段，毒品危害防制條例第四條第
二項、第八條第二項、第十八條第一項前段、第十九條第一項，刑法第十一條前段、
第二條第一項前段、第五十六條、第五十一條第五款、第五十九條、第三十八條第一
項第二款，判決如主文。
本案經檢察官甲○○到庭執行職務。
中     華       民      國    九十四     年     一      月    二十六    日
                             臺灣臺南地方法院刑事第十二庭
                                    審判長法官 謝瑞龍
                                          法官 黃翰義
                                          法官 徐千惠
右正本證明與原本無異。
如不服本判決，應於判決送達後十日內，向本院提出上訴狀。
                                        書記官 陳麗雅
中     華       民      國    九十四     年     一      月    二十六    日
